臺灣新北地方法院刑事裁定
110年度易字第761號
                                       111年度易字第15號
聲  請  人
即  告訴人  聯誠寵物有限公司

代  表  人  林永城



告訴代理人  魏千峯律師
            姚妤嬙律師
被      告  李欣澧




            葉縉叡


上列聲請人因被告侵占案件，聲請發還扣押物，本院裁定如下：
    主  文
扣案如附表所示之物均發還聯誠寵物有限公司。
    理  由
一、聲請意旨略以：本案民國108年10月15日於宜蘭「汪喵福利
    社」所查獲之聲請人即告訴人聯誠寵物有限公司（下稱聲請
    人公司）商品，於該日經新北市政府警察局蘆洲分局（下稱
    蘆洲分局）德音派出所員警到場進行扣押，並製作扣押物品
    目錄表後，指示聲請人公司帶回保管，如今該些扣押物品因
    逾保存期限，已變質發黑、蚊蟲孳生、散發惡臭，該些扣案
    物品既已有扣押物品目錄表可資為憑，應無再留存之必要，
    爰依刑事訴訟法第142條第1項聲請發還等語。
二、按可為證據或得沒收之物，得扣押之。扣押物若無留存之必
    要者，不待案件終結，應以法院之裁定或檢察官命令發還之
    。扣押物因所有人、持有人或保管人之請求，得命其負保管
    之責，暫行發還。扣押物未經諭知沒收者，應即發還。但上
    訴期間內或上訴中遇有必要情形，得繼續扣押之，刑事訴訟
    法第133條第1項、第142條第1項前段、第2項、第317條分別
    定有明文。所謂扣押物無留存之必要者，乃指非得沒收之物
    ，且又無留作證據之必要者，始得依前述規定發還；倘扣押
    物尚有留存之必要者，即得不予發還。又扣押物不以屬於被
    告所有者為限，是否有繼續扣押之必要或應予發還，事實審
    法院自得本於職權，依審判之需要及訴訟進行之程度，審酌
    裁量(最高法院103年度台抗字第720號、103年度台抗字第67
    3號、101年度台抗字第255號裁定意旨參照)。
三、經查：
　㈠被告李欣澧、葉縉叡因侵占案件，經臺灣新北地方檢察署檢
    察官以108年度偵字第31430號提起公訴及以110年度偵字第1
    8501號追加起訴，由本院以110年度易字第761號、111年度
    易字第15號繫屬審理。本案經警於108年10月15日至宜蘭縣○
    ○市○○路0段0號第三人程秉中經營之「汪喵福利社」扣得如
    附表所示物品後，將該等物品均發還與聲請人公司保管等情
    ，業據證人林永城、程秉中陳述在卷，且有該蘆洲分局德音
    派出所警員111年5月22日職務報告、蘆洲分局扣押筆錄、扣
    押物品目錄表、蘆洲分局德音派出所代保管條各1份在卷可
    按（見本院卷111年度易字第15號卷【下稱本院易字卷】第1
    21至141、149至152、157至161頁），堪信為真。
　㈡本院審酌如附表所示之物均非違禁物或其他法律所明定應沒
    收之物，被告李欣澧、葉縉叡及檢察官於本院111年7月26日
    準備程序中對此部分扣案物品之品項、數量以前述扣押物品
    目錄表之記載為準均表示無意見（見本院易字卷第319、322
    頁），是該等扣案物在本案之證據價值，可由上開扣押物品
    目錄表代替，自無留存或繼續扣押之必要，且被告李欣澧、
    葉縉叡對聲請人公司上揭發還之聲請均無異議（見本院易字
    卷第324頁），第三人程秉中亦表示對扣案物品由聲請人處
    分沒有意見等語，有本院公務電話紀錄1紙存卷可佐（見本
    院易字卷第81頁）。是聲請人依前引規定聲請發還如附表所
    示之物，核屬正當，應予准許。 
據上論斷，應依刑事訴訟法第142條第1項前段，裁定如主文。　
中　　華　　民　　國　　111 　年　　8 　　月　　15　　日
                  刑事第五庭    審判長法　官  胡堅勤
　　　　　　　　　                    法  官  賴昱志
　　　　　　　　　                    法  官  王筱維
上列正本證明與原本無異。
如不服本裁定，應於裁定送達後五日內敘明抗告理由，向本院提
出抗告狀。
                                       書記官  陳昱淇　　
中　　華　　民　　國　　111 　年　　8 　　月　　15　　日
附表：
起訴書 附表編號 貨品編號 貨品名稱 數量 657 PK-009 寵物廚房-潔牙雞肉捲-0088 49包 660 PK-012 寵物廚房-香烤雞肉小圆片0118 55包 653 PK-002 寵物廚房-甜心地瓜雞肉捲0019 35包 354 VC-01020 VCG1 2kg 25340 獸醫寵愛天然處方系列-貓用腸胃道配方 8包 359 VC-02020 VCH2 2kg 30399 獸醫寵愛天然處方系列-貓用肝臟配方 6包 367 VC-04020 VCSM4 2kg 22516 獸醫寵愛天然處方系列-貓用泌尿道結石管理照護配方 18包 372 VC-05020 VCR5 2kg 25302 獸醫寵愛天然處方系列-貓用腎臟配方 18包 386 VC-08020 VCD8 2kg 25326 獸醫寵愛天然處方系列-貓用血糖管理配方 4包 389 VC-09020 VCU9 2kg 22523 獸醫寵愛天然處方系列-貓用極低敏配方 4包 325 PD-02025 3253-2.5KG 天然南瓜無穀系列-全齡犬-雞肉石榴-小顆粒 2包 415 VD-04020 VDGI4 2kg 25289 獸醫寵愛天然處方系列-犬用腸胃道配方 12包 418 VD-05020 VDH5 2kg 30368 獸醫寵愛天然處方系列-犬用肝臟配方 11包 424 VD-07020 VDSM7 2kg22479  獸醫寵愛天然處方-犬用泌尿道結石管理照護 10包 431 VD-09020 VDR9 2kg 25241 獸醫寵愛天然處方系列-犬用腎臟配方 25包 434 VD-10020 VDCA10 2kg 30344 獸醫寵愛天然處方系列-犬用心血管配方 1包 437 VD-11020 VDOB11 2kg 25258 獸醫寵愛天然處方系列-犬用體重控制配方 11包 440 VD-12020 VDD12 2kg 31297 獸醫寵愛天然處方系列-犬用血糖管理配方 9包 443 VD-13020 VDU13 2kg 25296 獸醫寵愛天然處方系列-犬用極低敏配方 (水解蛋白) 11包 368 VC-04050 VCSM4 5kg 31877獸醫寵愛天然處方系列-貓用泌尿道結石管理照護配方 5包 373 VC-05050 VCR5 5kg 31884獸醫寵愛天然處方系列-貓用腎臟配方 3包 131 GC-02015 GC2 1.5kg 21021 天然頂級無穀系列-全齡貓-雞肉石榴 14包 137 GC-03015 GC3 1.5kg 20208 天然頂級無穀系列-全齡貓-羊肉藍莓 16包 142 GC-04003 GC4 300g 21045 天然頂級無毅系列•全齡貓-鲱魚甜橙 6包 149 GC-05015 GC5 1.5kg 21083 天然頂級無穀系列-全齡貓-野豬蘋果 3包 155 GC-06015 GC6 1.5kg 30467 天然頂級無穀系列-低卡結紮貓-雞肉石榴 8包 136 GC-03003 GC3 300g 20161 天然頂級無穀系列-全齡貓-羊肉藍莓 3包 290 OD-03025 6599 2.5kg OD3 天然海洋系列-全齡犬-低穀鱈魚甜橙-小顆粒 1包 159 GD-01008 GD1 800g 20024 天然頂級無穀系列-幼犬/懷孕犬-雞肉石榴-小顆粒 16包 165 GD-02008 GD2 800g 21113 天然頂級無穀系列-全齡犬-雞肉石榴-小顆粒 22包 170 GD-03008 GD3 800g 21809天然頂級無穀系列-全齡犬-羊肉藍莓-小顆粒 21包 273 OC-01015 6704 1.5kg OC1 天然海洋系列-全齡貓-頂級無穀鯡魚甜橙 16包 277 OC-02015 6742 1.5kg OC2天然海洋系列-全齡貓-南瓜無榖鯡魚甜橙 4包 312 PC-04003 0000-000G 天然南瓜無穀系列-全齡貓-鴨肉哈密瓜 21包 305 PC-02003 0000-0000G 天然南瓜無穀系列-全齡貓-鹿肉蘋果 16包 301 PC-01003 0000-000G 天然南瓜無穀系列-全齡貓-鵪鶉石榴 12包 276 OC-02003 0000 000g OC2 天然海洋系列-全齡貓-南瓜無榖鯡魚甜橙 15包 207 LC-01015 LC1 1.5kg 21571天然低穀系列-全齡貓-雞肉石榴 1包 212 LC-02015 LC2 1.5kg 21595 天然低穀系列-全齡貓-羊肉藍莓 2包 217 LC-03015 LC3 1.5kg 21588 天然低穀系列-全齡貓-鱈魚甜橙 7包 174 GD-04008 GD4 800g 21724 天然頂級無穀系列-全齡犬-鯡魚甜橙-小顆粒 15包 160 GD-01025 GD1 2.5kg 35998 天然頂級無穀系列-幼犬/懷孕犬-雞肉石榴-小顆粒 3包 166 GD-02025 GD2 2.5kg 21151 天然頂級無穀系列-全齡犬-雞肉石榴-小顆粒 9包 171 GD-03025 GD3 2.5kg 21816 天然頂級無穀系列-全齡犬-羊肉藍莓-小顆粒 3包 175 GD-04025 GD4 2.5kg 21731 天然頂級無穀系列-全齡犬-鯡魚甜橙-小顆粒 7包 179 GD-05025 GD5 2.5kg 21649 天然頂級無穀系列-全齡犬-野豬蘋果-小顆粒 3包 189 GD-07025 GD7 2.5kg 36643 天然頂级無殺系列-全齡犬-羊肉藍莓-潔牙顆粒 2包 268 LD-10025 LD10 2.5kg 21496 天然低穀系列-全齡犬-鱈魚甜橙-潔牙顆粒 2包 242 LD-04025 [停] LD4 ND 成犬低穀糧-鱈魚甜橙小顆2.5kg 22042 2包 239 LD-03025 LD3 2.5kg 22103 天然低穀系列-全齡犬-羊肉藍莓-小顆粒 4包 235 LD-02025 LD2 2.5kg 21984 天然低穀系列-全齡犬-雞肉石榴-小顆粒 8包 282 OD-01008 0000 000g OD1天然海洋系列-全齡犬-頂級無穀鯡魚甜橙-小顆粒 6包 286 OD-02008 0000 000g OD2天然海洋系列-全齡犬-南瓜無穀鱈魚甜橙-小顆粒 31包 332 PD-04008 [停] 0000-000G 天然南瓜無穀系列-全齡犬-鱈魚甜橙-小顆粒 6包 320 PD-01008 0000-000G天然南瓜無穀系列-幼犬/懷孕犬-羊肉藍莓-小顆粒 19包 178 GD-05008 GD5 800g 21632 天然頂級無穀系列-全齡犬-野豬蘋果-小顆粒 12包 328 PD-03008 0000-000G 天然南瓜無穀系列-全齡犬-羊肉藍莓-小顆粒 9包 324 PD-02008 0000-000G 天然南瓜無穀系列-全齡犬-雞肉石榴-小顆粒 9包 182 GD-06008 GD6 800g 20130天然頂級無穀系列-全齡犬-雞肉石榴-潔牙顆粒 2包 241 LD-04008 [停] LD4 ND成犬低穀糧-鱈魚甜橙小顆 800g 22035 16包 336 PD-05008 0000-000G 天然南瓜無穀系列-全齡犬-野豬蘋果-小顆粒 29包 234 LD-02008 LD2 800g 21977 天然低穀系列-全齡犬-雞肉石榴-小顆粒 12包 238 LD-03008 LD3 800g 22097 天然低穀系列-全齡犬-羊肉藍莓-小顆粒 10包 512 DC-01N 54032-Dog&CatH2O有氧濾水機2L-藍(新) 40個 519 DC-09 54322-Dog&CatH2O有氧濾水機2L-綠 6個 520 DC-10 53745-Dog&CatH2O有氧濾水機4L-藍 3個 517 DC-06 54292-Dog&CatH2O有氧濾水機6L-綠 7個 514 DC-03 54049-Dog&CatH2O有氧濾水機貓&狗-活性炭濾棉 39盒 618 IC-008 I can潔牙骨-起司(長)0675 16桶 614 IC-004 I can潔牙骨-葉綠素(長)0637 14桶 616 IC-006 I can潔牙骨-牛奶(長)0651 12桶 617 IC-007 I can潔牙骨-起司(短)0668 9桶 476 CD01-024 0000-000g 克勞德-2#犬鮮鹿佐馬鈴薯主食-皮毛 6個 479 CD01-038 0000-000g 克勞德-3#犬火雞佐馬鈴薯主食-皮毛 5個 463 CC01-034 0000-000g 克勞德-3@貓深海魚主食罐-腸道 114個 464 CC01-042 0000-000g 克勞德-4@貓鮮蝦主食罐-腸道 48個 475 CD01-022 0000-000g 克勞德-2#犬鮮鹿佐馬鈴薯主食-皮毛 12個 472 CD01-012 0000-000g 克勞德-1#犬鮮羊佐蘋果主食-關節 6個 593 GPC-3022 0000-000g 葛蕾特 貓 第二樂章-鮮蝦&火雞交響樂低溫慢燉主食罐 36個 594 GPC-3032 0000-000g 葛蕾特 貓 第三樂章-鹿肉&雞肉交響樂低溫慢燉主食罐 51個 595 GPC-3042 0000-000g 葛蕾特 貓 第四樂章-鮭魚&火雞交響樂低溫慢燉主食罐 56個 596 GPC-3052 0000-000g 葛蕾特 貓 第五樂章 雞肉交響樂低溫慢燉主食罐 6個 570 GPC-1012 0000-000g 葛蕾特 貓-1@貪吃貓鴨肉&禽肉無穀主食罐 16個 572 GPC-1022 0000-000g 葛蕾特 貓-2@貪吃貓羊肉&火雞無穀主食罐 27個 574 GPC-1032 0000-000g 葛蕾特 貓-3@貪吃貓鮭魚&火雞無穀主食罐 29個 576 GPC-1042 0000-000g 葛蕾特 貓-4@貪吃貓魚肉&鹿肉無穀主食罐 44個 578 GPC-1052 0000-000g 葛蕾特 貓-5@貪吃貓鮭魚&海鮮無穀主食罐 43個 582 GPC-1072 0000-000g 葛蕾特 貓-7@貪吃貓鮪魚&鴨肉無穀主食罐 16個 584 GPC-1082 0000-000g 葛蕾特 貓-8@貪吃貓雞肉&鵝肉無穀主食罐 31個 588 GPC-1102 0000-000g 葛蕾特 貓-10@貪吃貓純雞肉無穀主食罐 7個 575 GPC-1034 0000-000g 葛蕾特 貓-3@貪吃貓鮭魚&火雞無穀主食罐 9個 577 GPC-1044 0000-000g 葛蕾特 貓-4@ 貪吃貓魚肉&鹿肉無穀主食罐 8個 579 GPC-1054 0000-000g 葛蕾特 貓-5@ 貪吃貓鮭魚&海鮮無穀主食罐 4個 601 GPD-1034 0000-000g 葛蕾特 犬-3#利布靈雞肉佐歐防風主食罐 2個 599 GPD-1024 0000-000g 葛蕾特 犬-2#利布靈鹿肉&鮭魚佐根莖類蔬果主食罐 4個 605 GPD-1054 0000-000g 葛蕾特 犬-5#利布靈羊肉佐馬鈴薯主食罐 2個 597 GPD-1014 0000-000g 葛蕾特 犬-1#利布靈鴨肉&鵝肉佐歐防風主食罐 4個 600 GPD-1028 0000-000g 葛蕾特 犬-2#利布靈鹿肉&鮭魚佐根莖類蔬果主食罐 9個 602 GPD-1038 0000-000g 葛蕾特 犬-3#利布靈雞肉佐歐防風主食罐 7個 604 GPD-1048 0000-000g 葛蕾特 犬-4#利布靈禽肉&義大利火腿佐莙薘菜主食罐 5個 608 GPD-1068 0000-000g 葛蕾特 犬-6#利布靈鲑魚&火雞佐馬鈴薯主食罐 10個 685 TC01-012 0000-000g 醍菈-1@貓 火雞甘菊佐薄荷主食 8個 689 TC01-032 0000-000g 醍菈-3@貓 鮭魚南瓜佐玫瑰果 10個 687 TC01-022 0000-000g 醍菈-2@貓 鮮雞南瓜佐薄荷主食 19個 686 TC01-021 0000-000g 醍菈-2@貓 鮮雞南瓜佐薄荷主食 46個 684 TC01-011 0000-000g 醍菈-1@貓 火雞甘菊佐薄荷主食 47個 45 FD-1011 0000-000g ND犬-鱈魚+南瓜 海洋幼犬 36罐 49 FD-1021 0000-000g ND犬-鱈魚+南瓜 海洋全齡 36罐 57 FD-1041 0000-000g ND犬-鮭魚+鱈魚 海洋全齡 24罐 65 FD-1061 0000-000g ND犬-鱒魚+鮭魚 海洋全齡 36罐 53 FD-1031 0000-000g ND犬-鯡魚+蝦 海洋全齡 30罐 61 FD-1051 0000-000g ND犬-鱸魚+烏賊 海洋全齡 18罐 85 FD-3011 0000-000g ND犬-羊肉+藍莓 南瓜幼犬 60罐 89 FD-3021 0000-000g ND犬-野豬+蘋果 南瓜全齡 18罐 93 FD-3031 0000-000g ND犬-雞肉+石榴 南瓜全齡 30罐 97 FD-3041 0000-000g ND犬-鴨肉+南瓜 南瓜全齡 24罐 101 FD-3051 0000-000g ND犬-羊肉+藍莓 南瓜全齡 54罐 105 FD-3061 0000-000g ND犬-鵪鶉+南瓜 南瓜全齡 30罐 109 FD-3071 0000-000g ND犬-鹿肉+南瓜 南瓜全齡 18罐 69 FD-2011 0000-000g ND犬-雞肉+石榴 頂級幼犬 24罐 73 FD-2021 0000-000g ND犬-野豬+蘋果 頂級全齡 42罐 77 FD-2031 0000-000g ND犬-雞肉+石榴 頂級全齡 48罐 81 FD-2041 0000-000g ND犬-羊肉+藍莓 頂級全齡 6罐 121 FD-9053 0000-000g VET犬-低敏管理 鴨肉+地瓜 2罐 119 FD-9043 0000-000g VET犬-泌尿道管理 4罐 9 FC-1051 0000-00g ND貓-鱸魚+烏賊+蝦 海洋全齡 11罐 5 FC-2011 0000-00g ND貓-雞肉+石榴 頂級幼貓 5罐 19 FC-2021 0000-00g ND貓-野豬+蘋果 頂級全齡 10罐 31 FC-3041 0000-00g ND貓-羊肉+藍莓 南瓜全齡 12罐 27 FC-3021 0000-00g ND貓-雞肉+石榴 南瓜全齡 10罐 29 FC-3031 0000-00g ND貓-鴨肉+南瓜 南瓜全齡 11罐